# 请教陈版合并抵消的问题

提问人：xy007007 时间：2021-11-03 18:33:05
请教陈版：
某集团为医疗康复企业，下面有个子公司每年为集团内所有公司员工做体检，该子公司确认收入，集团内各公司确认职工福利费。那么集团合并时，该子公司的体检收入和集团内各公司的职工福利费要不要抵消。参照自产产品用于本公司职工福利的情况，受益方是员工，确认收入结转成本。这种情况也类似，合并时是不是也不需要抵消。

回答人：chenyiwei
你的理解基本合理。站在该医疗康复企业个别报表层面，是为集团内其他企业提供服务，确认收入和成本；站在集团合并报表层面，是整个集团向员工提供了非货币性福利。这类似于PPP项目中集团内部企业承接基础设施建造业务时，合并报表层面对建造收入、成本的抵销处理原则。
但是这样做有一个前提：确保集团内部的交易定价是公允的，否则在合并报表层面还需要进行调整，调整为公允的收入和成本。